臺灣新竹地方法院民事簡易判決  
110年度竹簡字第511號
原      告  賴美錡  

被      告  劉陽昇兆
上列當事人間損害賠償事件，本院於民國111年5月5日辯論終結
，判決如下：
    主  文
被告應給付原告新臺幣貳拾萬元。
原告其餘之訴駁回。
本判決第一項得假執行。
    事實及理由
一、原告主張：被告於民國109年3月8日10時54分許駕駛車牌號
    碼00-0000號自用小客車沿新竹縣○○鎮○○路0段○○○○○○○○○○○○
    ○路0段000號時，原應注意變換車道時，應讓直行車先行，
    並注意安全距離，而依當時情形又無不能注意之情事，竟疏
    未注意及此，貿然自內側車道變換車道至外側車道，又未保
    持適當之安全距離，致不慎撞及右側同向直行由原告所騎乘
    （搭載孫子）之車牌號碼000-0000號普通重型機車，致原告
    人車倒地，因之受有左側遠端股骨髁上骨折、左側肱股骨折
    等傷害。被告過失不法行為已侵害原告之權利，原告因本件
    車禍受傷，受有精神上之痛苦，故請求被告賠償精神上之損
    害新臺幣（下同）26萬元。綜上，爰依侵權行為法律關係提
    起本件訴訟，並聲明：被告應給付原告26萬元。
二、被告則以：對於原告主張之事實不爭執，但原告請求之金額
    太高等語抗辯，爰聲明：原告之訴駁回。
三、本院之判斷：
（一）原告主張被告過失傷害之事實，業據引用本院109年度交
      易字第769號刑事判決，復為被告所不爭執，且被告確因
      本件過失傷害犯行，業經本院109年度交易字第769號刑事
      判決判處罪刑確定，自堪認原告之主張為真實。
（二）按因故意或過失，不法侵害他人之權利者，負損害賠償責
      任；不法侵害他人之身體、健康、名譽、自由、信用、隱
      私、貞操，或不法侵害其他人格法益而情節重大者，被害
      人雖非財產上之損害，亦得請求賠償相當之金額。民法第
      184條第1項前段、第195條第1項分別定有明文。又不法侵
      害他人之人格權，被害人受有非財產上損害，請求加害人
      賠償相當金額之慰撫金時，法院對於慰撫金之量定，應斟
      酌實際加害情形、所造成之影響、被害人痛苦之程度、兩
      造之身分地位經濟情形及其他各種狀況，以核定相當之數
      額（最高法院47年度台上字第1221號、51年度台上字第22
      3號判例意旨參照）。查被告就本件車禍交通事故之發生
      確有過失，且原告亦因之受有前揭傷害，衡諸原告所受之
      傷害非輕，堪認精神上應受有痛苦。從而，原告本於侵權
      行為之法律關係，請求被告賠償非財產上損害，自屬有據
      。本院審酌被告係因過失而造成原告受有前揭傷害，且原
      告所受之傷害非輕，又參以被告為國小肄業，無業，稱經
      濟狀況不佳；原告係國中畢業，為自由業，稱家庭經濟狀
      況普通。另原告109年度所得總額18,503元，名下財產總
      額235,880元，被告109年度年所得總額0元，名下財產僅
      有汽車1輛，此已據兩造陳明，並有本院依職權所調取之
      兩造稅務電子閘門財產所得調件明細表在卷可佐，而綜據
      兩造之學經歷、社會地位、經濟狀況，被告所為侵權行為
      態樣及原告所受精神上之痛苦程度等一切情狀，認原告請
      求被告給付非財產上之損害260,000元，核尚屬過高，應
      以200,000元為相當，逾此部分之請求，即非有據，無從
      准許。
　四、綜上，原告基於侵權行為損害賠償之法律關係，請求被告
      給付200,000元，為有理由，應予准許。至逾上開範圍所
      為之請求，則無理由，應予駁回。
　五、假執行宣告：本件係依民事訴訟法第427條第1項適用簡易
      訴訟程序所為被告部分敗訴之判決，就被告敗訴部分，應
      依職權宣告假執行。
　六、無庸確定訴訟費用額：本件係原告於刑事訴訟程序提起之
      附帶民事訴訟，並經本院刑事庭裁定移送本院民事庭審理
      ，依刑事訴訟法第504條第2項規定，應免納裁判費，且本
      件兩造亦無其他訴訟費用之支出，自無庸確定訴訟費用額
      ，併予敘明。
中　　華　　民　　國   111    年     5    月    19    日
                  新竹簡易庭    法  官  汪銘欽
以上正本係照原本作成。
如對本判決上訴，須於判決送達後20日內向本院提出上訴狀。如
委任律師提起上訴者，應一併繳納上訴審裁判費。
中　　華　　民　　國   111    年     5    月    19    日
                                書記官  周育瑜